【裁判字號】    89,易,422
【裁判日期】    891020
【裁判案由】    恐嚇取財
【裁判全文】
臺灣宜蘭地方法院刑事判決                          八十九年度易字第四二二號
    公  訴  人  臺灣宜蘭地方法院檢察署檢察官
    被      告  甲○○
右列被告因恐嚇取財案件，經檢察官提起公訴（八十九年度偵字第二０００號），本
院判決如左：
    主  文
甲○○以加害生命、身體之事，恐嚇他人致生危害於安全，處有期徒刑捌月。
    事  實
一、甲○○於八十九年七月四日下午一時許，在宜蘭縣蘇澳鎮○○路四號丁○○工作
    之工廠，欲尋丁○○，因見丁○○尚未至工廠上班，即先藉口丁○○之子乙○○
    與其母丙○○○為何至其阿姨己○○○家中質問己○○○未至工廠上班一事，而
    向乙○○興師問罪並復稱要處理乙○○頂讓自己○○○的之汽車，嗣見丁○○至
    上揭工廠，即對丁○○聲稱其手中握有丁○○與己○○○同遊三日有曖昧關係之
    證據，要丁○○給一個交代。丁○○則予回稱：「有證據可以去告」等語，甲○○便基於恐嚇他人致生危害安全之犯意，向丁○○恫稱：「若不給我一個交代，
    要把你生殖器切掉」、「你有沒有看過子彈」等語，丁○○見狀便將甲○○逐出
    工廠，甲○○臨走前復再稱「要帶十幾個人拿槍把你們幹掉」等語，以此加害生
    命、身體之事，恐嚇丁○○、乙○○，使其心生畏懼，致生危害於安全。
二、案經宜蘭縣警察局蘇澳分局報告臺灣宜蘭地方法院檢察署檢察官查起訴。
    理  由
一、訊據被告固坦承有於前揭時間至上開地點，找乙○○、丁○○等人理論，惟矢口
    否認有恐嚇犯行，辯稱：是丁○○、乙○○和伊講話大小聲，伊並沒有出言恐嚇
    云云。惟查右揭事實，業據被害人即證人丁○○、證人己○○○於警訊、證人乙○○於檢察官偵查時就被告出言恐嚇等犯行供陳甚詳，且證人丁○○、乙○○、
    丙○○○及己○○○亦於本院審理時經本院隔離訊問均證稱被告確有找藉口至工
    廠尋隙並出言恐嚇等行為屬實，證人所陳，大致均相符，並無矛盾或不合常情之
    處，應堪可採。再者，證人戊○○亦於本院審理結證稱：並未叫甲○○至丁○○
    工廠去處理事情。顯見被告確係藉口證人戊○○之妻己○○○與丁○○間有曖昧
    關係，而至丁○○處尋隙，至為明顯。參以，被告自承係於上揭時、地找丁○○
    等人理論，要丁○○等人給伊一個交代等語，然被告上揭所稱之事均與其自身權
    益無相關連，益見被告前往上揭地點找丁○○等人之動機即不單純，是被害人指
    訴被告前開犯行，並無瑕疵可指，復有上揭證人證述明確，是本件被告犯行實堪
    認定，應依法論科。
二、核被告所為，係犯刑法第三百零五條之恐嚇危害安全罪。公訴人雖認被告係犯刑
    法第三百四十六條第三項、第一項恐嚇取財未遂罪。然被告堅詞否認有向丁○○
    等人索討金錢，且證人丁○○、乙○○及丙○○○亦於本院審理時結證稱被告僅
    說要給伊一個交代並未要錢等語。是被告當無意圖為自己不法所有而索取錢財之
    意圖可言，是與恐嚇取財罪之構成要件有間，是公訴人之起訴法條，應予變更。
    又被告一恐嚇行為，恐嚇丁○○及乙○○二人，為想像競合犯，依法應從一重處
    斷。爰審酌被告犯罪之動機、目的、手段、犯罪對被害人所生之影響及犯罪後之
    態度等一切情狀，量處如主文所示之刑。
據上論斷，應依刑事訴訟法第二百九十九條第一項前段、第三百條、刑法第三百零五
條、第五十五條、罰金罰鍰提高標準條例第一條前段，判決如主文。
本案經檢察官林吉泉到庭執行職務
中    華    民    國      八十九      年    十        月     二十      日
                                  臺灣宜蘭地方法院刑事第二庭
                                      法  官
右正本證明與原本無異。
如不服本判決，應於判決送達後十日內，向本院提出上訴狀。
所犯法條：
中華民國刑法第三百零五條：
以加害生命、身體、自由、名譽、財產之事，恐嚇他人致生危害於安全者
，處二年以下有期徒刑、拘役或三百元以下罰金。


司法院資訊處製作；財團法人民間司法改革基金會備份。
